Initialement ingénieur, je me suis reconverti dans le développement web. Passionné par le graphisme, je me suis spécialisé en développement front-end. J'ai également acquis des compétences en back-end et WEB VR, grâce à mes missions en freelance. À présent, je cherche à intégrer une entreprise pour mettre à profit mon expertise et continuer mon apprentissage.



+33 6 41 98 09 21



remi.sany@laposte.net



Annecy



https://remisany.fr https://www.linkedin.com/in/remi-sany https://github.com/remisany



Rémi SANY Développeur front-end (React)



FORMATIONS

FORMATION GRAPHISTE

2023 | EDAA

CERTIFICATION PROFESIONNELLE

2021 | OpenClassroom

Certification professionnelle « Développeur concepteur logiciel ».

DIPLÔME D'INGÉNIEUR

2020 I CES

Spécialité Systèmes Électriques et Électroniques Embarqués. Option troisième année : mécatronique. Formation d'ingénieur en apprentissage.

DIPLÔME UNIVERSITAIRE DE TECHNOLOGIE

2017 | Université Lyon 1

Spécialité Génie Electrique et Informatique Industrielle. DUT réalisé en 3 ans avec année de césure en entreprise.

BACCALAURÉAT SCIENTIFIQUE

2014 | Lycée Parc Chabrières Spécialité Sciences de l'Ingénieur.



CENTRES D'INTÉRÊTS

Aménagement d'un van pour le voyage. Création graphique. Passion pour la bande dessinée.



EXPÉRIENCES

DÉVELOPPEUR FULL-STACK

2022 - ... | Rémi Sany (Freelance) | Chaponost (69630)

Création d'une plateforme destinée aux métiers du paramédical. Application MERN Stack. Création d'un musée en WEB VR (A-Frame). Projet en React (javascript). Application PWA. Développement d'applications en React Native (typescript). Backend avec Apollo Server.

INGÉNIEUR DÉVELOPPEUR FRONT-END

2021 - 2022 (1 an) | CIB Ingénierie | Villeurbanne (69100)

Réalisation de backs-offices dédiés à des solutions monétiques. Développement d'applications en React (javascript et typescript). Projets en agilité dans une équipe de 8 personnes. Formation d'un apprenti.

DÉVELOPPEUR FRONT-END

2021 - 2021 (10 mois) | OpenClassroom | À distance

Réalisation de 14 projets afin d'obtenir la certification professionnelle « Développeur concepteur logiciel ».

INGÉNIEUR ÉLECTROTECHNIQUE

2017 - 2020 (3 ans) | Safran Ventilation Systems | Blagnac (31700)

Formation d'ingénieur en apprentissage. Conception de moteurs synchrones, asynchrones et de fonctions électrotechniques. Projet de fin d'études : « optimisation du rendement d'une chaîne de traction électrique ».

STAGE À L'ÉTRANGER EN LABORATOIRE

2019 (4 mois) | INRS | Varennes (Québec)

Stage à l'étranger en vue de l'obtention du diplôme d'ingénieur Travaux sur la gravure électrochimique.

TECHNICIEN, DESSINATEUR-PROJETEUR

2015 - 2017 (2 ans) | SPIE Sud-est | Feyzin (69320)

Installation et maintenances de systèmes électriques.



COMPÉTENCES

FRONT-END

Animations, Javascript, jQuery, React, React Native, React Testing Library, Redux, Requêtes AP, Responsive design, Sass, Templating (TWIG, EJS), Threejs, Typescript, WEB VR (A-Frame)

BACK-END

API RESTful, Apollo Server, Firebase, Express.js, GraphQL, MongoDB, Node.js,

OUTILS

Adobe Illustrator, Adobe InDesign, Adobe Photoshop, Expo, Jira, Postman, Versionning (Git), Webstorm

SOFT SKILLS

Anglais (TOIEC 850 en 2020), Autonomie, Curiosité, Esprit créatif, Méthode agile (SCRUM), Persévérance, Rigueur, Volonté d'apprendre